【裁判字號】    90,上易,571
【裁判日期】    900130
【裁判案由】    家庭暴力防治法
【裁判全文】
臺灣高等法院高雄分院刑事判決          九十年度上易字第五七一號
    上  訴  人  台灣高雄地方法院檢察署檢察官
    上  訴  人
    即  被  告  乙○○
    選任辯護人  許麗紅律師
右上訴人因被告違反家庭暴力防治法案件，不服臺灣高雄地方法院九十年度易字第二
四號中華民國九十年一月三十日第一審判決（起訴案號：臺灣高雄地方法院檢察署八
十九年度偵字第二三二七七七號），提起上訴，本院判決如左：
      主      文
上訴駁回。
      事實及理由
一、本案經本院審理結果，認第一審判決認事用法及量刑均無不當，應予維持，並引
    用第一審判決書記載之事實、證據及理由（如附件）。
二、被告乙○○於原審審理時，經訊以：「對檢察官起訴你犯傷害罪有何意見﹖」已
    坦承：「無意見，我承認起訴事實，我不應該毆打我太太」等語，有筆錄在卷可
    考，其於本院審理時，翻稱是伊妻即告訴人丙○○硬要進入車內，伊用手腳頂住
    ，以阻止其入車內，並未毆打她，伊之行為不算毆打云云，要係卸責之詞，不足
   採信。
三、原審審酌被告係因幼女胡庭芸哭鬧，而與告訴人發生口角爭執，一時情緒失控而
    有本件犯行，惡性非鉅，且告訴人受傷情形亦非嚴重，被告坦認犯行，態度良好
    等一切情狀，科處被告拘役伍拾日，認事用法及量刑皆無不合，被告上訴否認犯
    罪，及檢察官循告訴人之聲請，上訴意旨指摘原判決量刑太輕，均無理由，應予
    駁回。
四、據上論斷，應依刑事訴訟法第三百六十八條、第三百七十三條，判決如主文。
本案經檢察官鄭文貴到庭執行職務。
中    華    民    國      九十      年       四       月      十七      日
                              臺灣高等法院高雄分院刑事第九庭
                                  審判長法官  張明松
                                        法官  江泰章
                                        法官  陳吉雄
右甲本證明與原本無異。
不得上訴。
                                      書記官  沈有進
中    華    民    國      九十      年       四       月      十九      日
                                                                        Ｑ
附件：
臺灣高雄地方法院刑事判決               九十年度易字第二四號
    公  訴  人  臺灣高雄地方法院檢察署檢察官
    被      告  乙○○  男  三十八歲（民國○○○年○月○日生）
                        住台北縣三重市○○街五十二之三號五樓
                        居台北縣三重市○○里○○路四十巷十二號二樓
                        身分證統一編號：Ｚ000000000號
右列被告因庭暴力防治法案件，經檢察官提起公訴（八十九年度偵字第二三二七七七
號），本院判決如左：
    主    文
乙○○傷害人之身體，處拘役伍拾日，如易科罰金，以參佰元折算壹日。
    事    實
一、乙○○與黃桂鳳係夫妻關係，二人間具有家庭暴力防治法第三條第一款所定之家
    庭成員關係，雙方已分居二年餘（起訴書誤載為一年餘）。民國八十九年八月二
    十三日下午二時許，在高雄市○○區○○路一七二號前，因幼女胡庭芸哭鬧，雙
    方發生爭執，乙○○遂基於傷害他人身體之犯意，出手毆打黃桂鳳，致黃桂鳳受
    有腹部挫傷瘀血三處、左食指第二關節挫傷、右肘挫傷及二前臂多處瘀血等傷害
    。
二、案經黃桂鳳訴由高雄市政府警察局三民第二分局報請臺灣高雄地方法院檢察署檢
    察官偵查起訴。
    理   由
一、右揭事實業據被告乙○○於本院審理時供承不諱，核與告訴人黃桂鳳於警訊、偵
    查及本院審理時之指訴情節相符，復有林進興醫院驗傷診斷書一紙在卷可稽，堪
    認被告之白自核與事實相符，自得採為論罪之依據。本件事證已臻明確，被告犯
    行洵堪認定。
二、核被告所為，係犯刑法第二百七十七條第一項之普通傷害罪，又因被告與告訴人
    係夫妻關係，具有家庭暴力防治法第三條第一款所定之家庭成員關係，故被告本
    件犯行亦屬於家庭暴力防治法第二條第二項所稱之家庭暴力罪。審酌被告係因幼
    女胡庭芸哭鬧而與告訴人產生口角爭執，一時情緒失控方犯本件犯行，惡性非鉅
    ，又告訴人雖受有多處挫傷、瘀血之傷害，惟受傷情形均非嚴重，且被告犯罪後
    復能坦認犯行，態度良好等一切情狀，量處如主文所示之刑。又查刑法第四十一
    條易科罰金之折算標準，業經立法院於九十年一月四日修甲，並經總統於同年月
    十日公布施行，自應適用新法（最高法院二十四年七月總會決議（二）參照），
    爰併諭知易科罰金之折算標準。
據上論斷，應依刑事訴訟法第二百九十九條第一項前段，刑法第二條第一項、第二百
七十七條第一項、第四十一條，罰金罰鍰提高標準條例第一條前段、第二條，判決如
主文。
本案經檢察官井天博到庭執行職務。
中    華    民    國      九十      年       一       月      三十      日
                                  臺灣高雄地方法院刑事第七庭
                                      法  官  蔡  甲  雄
右甲本證明與原本無異。
如不服本判決，應於判決送達後十日內，向本院提出上訴狀。
                                      書記官  許  雅  惠
中    華    民    國      九十      年       一       月      三十      日
附錄本判決論罪之法條：
刑法第二百七十七條第一項：
傷害人之身體或健康者，處三年以下有期徒刑，拘役或一千元以下罰金。


司法院資訊處製作；財團法人民間司法改革基金會備份。
